新竹地方法院刑事宣示判決筆錄　　　　100年度審易字第811號
公　訴　人　臺灣新竹地方法院檢察署檢察官
被　　　告　劉德福
指定辯護人　本院公設辯護人周凱珍
上列被告因違反毒品危害防制條例之案件，經檢察官提起公訴（
100 年度毒偵字第340 號、第364 號、第432 號、第1143號）後
，由檢察官聲請本院改依協商程序而為判決，於中華民國100 年
10月21日下午4 時在本院刑事第十一法庭宣示判決，出席職員如
下：
　　　　　　　　　　　　　　　　　　　　　法　官　邱忠義
　　　　　　　　　　　　　　　　　　　　　書記官　劉依緹
　　　　　　　　　　　　　　　　　　　　　通　譯　邱立杰
法官起立朗讀判決主文、犯罪事實要旨、處罰條文，及告以上訴
限制、期間並提出上訴狀之法院，且諭知記載其內容：
一、主  文：
    劉德福施用第二級毒品，累犯，處有期徒刑陸月，如易科罰
    金，以新臺幣壹仟元折算壹日。又施用第二級毒品，累犯，
    處有期徒刑陸月，如易科罰金，以新臺幣壹仟元折算壹日。
    扣案之第二級毒品安非他命貳包（合計毛重壹點陸肆公克）
    ，均沒收銷燬之。又施用第二級毒品，累犯，處有期徒刑陸
    月，如易科罰金，以新臺幣壹仟元折算壹日。扣案之第二級
    毒品安非他命捌包（合計毛重陸點柒陸公克），均沒收銷燬
    之。又施用第二級毒品，累犯，處有期徒刑陸月，如易科罰
    金，以新臺幣壹仟元折算壹日。應執行有期徒刑壹年陸月，
    如易科罰金，以新臺幣壹仟元折算壹日。扣案之第二級毒品
    安非他命拾包（合計毛重捌點肆公克），均沒收銷燬之。
二、犯罪事實要旨：
（一）劉德福前於民國95年間，因持有第一級毒品案件，經本院
      以96年度竹簡字第21號簡易判決判處有期徒刑4 月確定（
      下稱甲案）；又於同年間，又因持有第一級毒品案件，經
      臺灣桃園地方法院以96年度壢簡字第253 號簡易判決判處
      有期徒刑4 月確定（下稱乙案）；又於同年間，因施用第
      二級毒品案件，經本院以95年度易字第520 號判決判處有
      期徒刑10月確定（下稱丙案）；又因持有第一級毒品案件
      ，經本院以95年度易字第547號判決判處有期徒刑4月，減
      為有期徒刑2 月確定（下稱丁案）；又因施用毒品案件，
      經本院以96年度訴字第256 號判決判處有期徒刑1年6月確
      定（下稱戊案）；又於96年間因施用毒品案件，經本院以
      97年度易字第34號判決判處有期徒刑9 月確定（下稱己案
      ）；又於97年間因持有第一級毒品案件，經本院以97年度
      易字第167號判決判處有期徒刑5月確定（下稱庚案）；嗣
      因減刑條例施行，上開甲、丙案經本院以96年度聲減字第
      2109號裁定減刑並定執行為有期徒刑7 月確定（下稱辛案
      ）；上開乙案經臺灣桃園地方法院以96年度聲減字第5017
      號減刑為有期徒刑2 月確定（下稱壬案）；又上開丁、辛
      及壬案經本院以97年度聲字第268 號裁定應執行有期徒刑
      11月確定；上開戊、庚、己案經本院以97年度聲字第1031
      號裁定應執行有期徒刑2年4月確定後，上開案件接續執行
      ，於99年8 月26日縮短刑期假釋付保護管束出監，於99年
      11月22日保護管束期滿，上開假釋未經撤銷，視為執行完
      畢。
（二）劉德福前於88年間，因施用第二級毒品案件，經本院以88
      年度毒聲字第8 號裁定觀察、勒戒後，認無繼續施用毒品
      之傾向，於88年1 月21日經釋放出所執行完畢，並經臺灣
      新竹地方法院檢察署檢察官於同日以88年度偵字第300 號
      為不起訴處分確定。復於93年間，因施用第二級毒品案件
      ，再經本院以93年度毒聲字第302 號裁定送觀察、勒戒後
      ，認有繼續施用毒品傾向，經本院以94年度毒聲字第355
      號裁定令入戒治處所施以強制戒治，嗣於95年3 月21日因
      無繼續強制戒治之必要釋放出所，並經臺灣新竹地方法院
      檢察署以95年度戒毒偵字第38號為不起訴處分確定。又於
      95 年 間，因施用第二級毒品，經本院以95年度易字第
      520 號判決判處有期徒刑10月確定。又於96年間，因施用
      第一、二級毒品案件，經本院以96年度訴字第256 號判決
      判處應執行刑為有期徒刑1 年6 月確定。
（三）詎劉德福仍不知悔改，於前開強制戒治處分執行完畢釋放
      後，「5 年內再犯」施用毒品案件，並經法院判處罪刑確
      定後，復基於施用第二級毒品甲基安非他命的犯意，分別
      為下列行為：
    1.於99年12月1 日晚上7 時許，在新竹縣湖口鄉○○村○○鄰
      ○○路501 號之住所內，以將甲基安非他命置於玻璃球吸
      食器內，再以火燒烤，吸其煙霧之方式，施用第二級毒品
      甲基安非他命1 次。嗣於99年12月1 日晚上11時許，在新
      竹縣湖口火車站前經警盤查發現其為毒品調驗人口，遂帶
      同回派出所採集尿液送驗後，呈安非他命及甲基安非他命
      陽性反應，始悉上情。
    2.復於100 年2 月11日凌晨0 時許，在新竹縣竹北市○○路
      1432號「明星汽車旅館」內，以將甲基安非他命置於玻璃
      球吸食器內，再以火燒烤，吸其煙霧之方式，施用第二級
      毒品甲基安非他命1 次。嗣於100 年2 月11日中午11時40
      分許，騎乘其母王牡丹所有、車牌號碼ROC-053 號輕型機
      車在新竹縣新豐鄉○○路168 號前，因行跡可疑，遭警攔
      檢盤查，當場查獲安非他命2 包（合計毛重1.64公克），
      並經其同意採其尿液送驗後，呈安非他命及甲基安非他命
      陽性反應，始悉上情。
    3.又於100 年3 月2 日上午8 時許，在新竹縣湖口鄉和興村
      14鄰德興路501 號住所內，以將甲基安非他命置於玻璃球
      吸食器內，再以火燒烤，吸其煙霧之方式，施用第二級毒
      品甲基安非他命1 次。嗣於100 年3 月2 日中午11時45分
      許，騎乘其友人曾麗容所有車牌號碼725-BRL 號普通重型
      機車，在新竹縣湖口鄉○○路182 號前遭警盤查，當場查
      獲安非他命8 包（合計毛重6.76公克），並經其同意採其
      尿液送驗後，呈安非他命及甲基安非他命陽性反應，始悉
      上情。
    4.再100 年4 月7 日下午1 時43分許採尿時往前回溯96小時
      內之某時許，在新竹縣湖口鄉○○村○○鄰○○路501 號住
      所內，以將甲基安非他命置於玻璃球吸食器內，再以火燒
      烤，吸其煙霧之方式，施用第二級毒品甲基安非他命1 次
      。嗣於100 年4 月7 日下午1 時20分許，在新竹縣湖口鄉
      ○○街與新湖路口經警盤查，發現其為毒品調驗人口，遂
      帶同回派出所採集尿液送後，結果呈甲基安非他命陽性反
      應，始悉上情。
（四）案經新竹縣政府警察局移送及竹北分局報告臺灣新竹地方
      法院檢察署檢察官偵查起訴。
三、處罰條文：
    毒品危害防制條例第10條第2 項、第18條第1 項前段，刑法
    第11條、第47條第1 項、第41條第1 項前段、第8 項、第51
    條第5 項。
四、協商判決除有刑事訴訟法第455 條之4 第1 項第1 款於本訊
    問程序終結前，被告撤銷協商合意或檢察官撤回協商聲請者
    ；第2 款被告協商之意思非出於自由意志者；第4 款被告所
    犯之罪非第455 條之2 第1 項所定得以協商判決者；第6 款
    被告有其他較重之裁判上一罪之犯罪事實者；第7 款法院認
    應諭知免刑或免訴、不受理者情形之一，及違反同條第2 項
    「法院應於協商合意範圍內為判決；法院為協商判決所科之
    刑，以宣告緩刑或2 年以下有期徒刑、拘役或罰金為限」之
    規定者外，檢察官與被告均不得上訴。
五、如有前項得上訴之情形，得自收受宣示判決筆錄送達之日起
    10日內，向本院提出上訴書狀，上訴於第二審法院。
中    華    民    國   100    年    10    月    21    日
                  刑事第九庭書  記  官    劉依緹
                            法      官    邱忠義
以上筆錄正本係照原本作成。
中    華    民    國   100    年    10    月    21    日
                            書  記  官    劉依緹
附錄本案處罰實體法條全文：
毒品危害防制條例第10條第2 項：
施用第二級毒品者，處3 年以下有期徒刑。